Minutes et répertoires du notaire Michel Ange de SAINT-GEORGES, 25 février 1707 - 20 juillet 1744 (étude IV)
Archives nationales
Minutes et répertoires du notaire Michel Ange de SAINT-GEORGES (étude IV)
25 février 1707 - 20 juillet 1744
MC/ET/IV/336 - MC/ET/IV/535, MC/RE/IV/4 - MC/RE/IV/5
Etude IV; Saint-Georges, Michel-Ange de
Archives nationales de France
Minutes et répertoires: la loi 2008-696 du 15 juillet 2008 relative aux archives a fixé à 75 ans à compter de la date de l'acte, ou à 25 ans à compter de la date du décès de l'intéressé si ce délai est plus bref, le délai de communication des minutes et répertoires des notaires; ce délai est porté à 100 ans à compter de la date de l'acte si le document se rapporte à un mineur (code du Patrimoine, articles L213-2, 4e d et 5e).
Autres documents de l'étude (dossiers de clients, comptabilité...): s'agissant d'archives privées, ces documents sont communicables selon les modalités fixées par le déposant ou le donateur.
Certains documents ne sont pas accessibles en raison de leur mauvais état de conservation.
Versement
Accès aux instruments de recherche de tous les notaires de l’étude IV
Archives de l'étude IV
- Minutes de Michel Ange de SAINT-GEORGES, 28 février 1707 - 1745; MC/ET/IV/336 - MC/ET/IV/535
  - Minutes. 1707, 28 février - 1707, 30 avril, 28 février 1707 - 30 avril 1707; MC/ET/IV/336
    Informations complémentaires:
    Informations concernant le classement:
    Le niveau inférieur de description, quand il existe, correspond aux minutes d'actes. Toutes les minutes ne sont pas forcément décrites une à une. Les descriptions de ces minutes sont plus ou moins détaillées.
    - LOQUET Horlogeur - Rue de la Verrerie. § Mise en apprentissage par .., 15 mars 1707; MC/ET/IV/336
      Origine de l'information:
      Artisans XVIIIe siècle, par M. Rambaud et C. Grodecki, 1956-1977 ( fichier papier entièrement dématérialisé; voir contexte dans le Plan d’orientation général - Notaires de Paris, guides thématiques du Minutier).
      Date de révision: 2011-2012
      Date de création de la notice: 2010
      contrat d'apprentissage
    - Moussot (Jean), orfèvre, rue Saint-Cosme § Constitution de rente au profit de .., 24 mars 1707; MC/ET/IV/336
      constitution de rente; Moussot, Jean
    - LUCAS (J. Baptiste) Joaillier Rue Saint-Denis § Quittance, 6 avril 1707; MC/ET/IV/336
      quittance; Lucas, Jean Baptiste
    - Quittance par Jean-Baptiste Cointreau, bourgeois de Paris, et sa femme, demeurant à l'Arche Beaufils, paroisse Saint-Paul, à Catherine Cuvyer, veuve de Claude Aubry, architecte juré du roi, agissant en son nom et comme tutrice de ses enfants mineurs, de la somme de 6.000 livres, pour le rachat de 300 livres de rente constituées par les époux Aubry au profit des époux Cointreau, pour solde du prix d'une maison sise rue du Bout-du-Monde qu'ils leur avaient achetée le 10 octobre 1699, devant Guyot et Bru., 16 avril 1707; MC/ET/IV/336
      Documents du Minutier central concernant l'histoire de l'art (1700-1750), par Mireille Rambaud, tome II [études I à X, soit 2357 actes], Paris, Archives nationales, 1971, p. 7 (instrument de recherche imprimé dématérialisé, certaines notices sont plus détaillées dans la version intégrale accessible en ligne par la rubrique 'Autres instruments de recherche', voir contexte dans le Plan d’orientation général - Notaires de Paris, guides thématiques du Minutier).
      Date de révision: 2011
      Date de création de la notice: 2009
      Documents du Minutier central concernant l'histoire de l'art (1700-1750), par M. Rambaud, tome II, Paris, Archives nationales, 1971, CVI-1298 p.
    - Boulduc (Pierre), orfèvre joaillier, rue des Lombards, 13 mai 1707; MC/ET/IV/336
      Boulduc, Pierre
  - Minutes. 1707, mai - 1707, juin, mai 1707 - juin 1707; MC/ET/IV/337
    - BOY (Jean) Maître Serrurier - Rue de Charenton § Constitution de rente, 2 mai 1701; MC/ET/IV/337
      constitution de rente; Boy, Jean
    - THIBERVILLE (Estienne) Maître doreur Rue des Blancs Manteaux § Constitution de rente, 26 mars 1707; MC/ET/IV/337
      constitution de rente; Thiberville, Estienne
    - Bail pour cinq ans, par Gilles-Marie Oppenord, à René Girard, marchand fruitier, d'une boutique et de pièces dans une maison à l'enseigne de l'Image Notre-Dame, sise rue de la Fromagerie (la boutique donnant sur la halle au blé), moyennant 200 livres de loyer annuel., 1er mai 1707; MC/ET/IV/337
      Documents du Minutier central concernant l'histoire de l'art (1700-1750), par Mireille Rambaud, tome II [études I à X, soit 2357 actes], Paris, Archives nationales, 1971, p. 141 (instrument de recherche imprimé dématérialisé, certaines notices sont plus détaillées dans la version intégrale accessible en ligne par la rubrique 'Autres instruments de recherche', voir contexte dans le Plan d’orientation général - Notaires de Paris, guides thématiques du Minutier).
    - DUMETZ (Gabriel Antoine) Coffretier Rue de la Vannerie § Délivrance de legs, 4 juin 1707; MC/ET/IV/337
      Dumetz, Gabriel Antoine
    - DUMETZ (Roland) maître bahutier § Délivrance de legs faits par défunt Roland Dumetz, 4 juin 1707; MC/ET/IV/337
      Dumetz, Roland
    - Dépôt par Guillaume Nivers, organiste de la chapelle du roi, de son testament olographe., 8 juin 1707; MC/ET/IV/337
      Origine de l’information:
      Musique XVIIIe siècle, par Madeleine Jurgens, Mireille Rambaud, Valérie Brousselle, 1963, 1984-1996 (fichier papier entièrement dématérialisé; voir contexte dans le Plan d’orientation général - Notaires de Paris, guides thématiques du Minutier).
      Date de révision: 2014 (MV.Vaillant)
      Date de création de la notice: 2013
      musicien; dépôt de pièces; Nivers, Guillaume; Versailles (Yvelines, château de); testament
    - Contrat de mariage entre Louis Desrais, maître peintre et sculpteur, demeurant rue de la Mortellerie, fils de Louis Desrais, marchand de bois, et d'Anne Douart, demeurant même rue, et Marianne Houzez, fille mineure de défunts Guillaume Houzez et Suzanne-Marguerite Vesou, agissant sous l'autorité d'Yves Letartier, faisant office de tuteur. Ont signé avec les parents et amis: René et Étienne Desrais, maîtres peintres et sculpteurs, frères du futur époux, et Marie Guillois, femme d'Étienne Desrais., 13 juin 1707 - 15 juillet 1707; MC/ET/IV/337
      Régime matrimonial: communauté. - Dot: 1.300 livres (729 livres 16 sols 19 deniers en espèces dont 600 livres ont été données par la tante de la future, Françoise Vesou, le reste, ainsi que ses meubles, linge et vêtements, provenant de ses gains et épargnes, et 270 livres 3 sols 3 deniers dus par David Houzez, son oncle et tuteur, qui a refusé de l'assister dans les formalités de son mariage. - Douaire: 500 livres.
      A la suite: 1707, 13 juillet. Quittance par Louis Desrais à Marianne Houzez des 1.300 livres payables la veille du mariage.
      1707, 15 juillet. Quittance par Françoise Vesou à Louis Desrais et sa femme, de 300 livres qu'elle avait avancées en l'acquit de David Houzez.
      Documents du Minutier central concernant l'histoire de l'art (1700-1750), par Mireille Rambaud, tome II [études I à X, soit 2357 actes], Paris, Archives nationales, 1971, p. 245 (instrument de recherche imprimé dématérialisé, certaines notices sont plus détaillées dans la version intégrale accessible en ligne par la rubrique 'Autres instruments de recherche', voir contexte dans le Plan d’orientation général - Notaires de Paris, guides thématiques du Minutier).
    - Letellier, menuisier, Paris § Compte de partage, 30 juin 1707; MC/ET/IV/337
      partage; Letellier, M.
  - Minutes. 1707, juillet - 1707, août, juillet 1707 - août 1707; MC/ET/IV/338
    - BAVELAS (Sébastien) tapissier valet de chambre du roi § Compte, 12 juillet 1707; MC/ET/IV/338
      Bavelas, Sébastien
    - LOIR (Noël) marchand potier d'étain sous les piliers des Halles § Bail à, 22 juillet 1707; MC/ET/IV/338
      bail; Loir, Noël
  - Minutes. 1707, septembre - 1707, octobre, septembre 1707 - octobre 1707; MC/ET/IV/339
  - Minutes. 1707, novembre - 1707, décembre, novembre 1707 - décembre 1707; MC/ET/IV/340
    - Bail pour douze ans, par Alexandre-Jean Oppenordt, ébéniste ordinaire du roi, demeurant aux galeries du Louvre et Gilles-Marie Oppenord, demeurant rue Thévenot, à Jean Mauny, maître cordonnier, d'une boutique avec ses dépendances, dans une maison sise rue de la Tixeranderie, moyennant 150 livres de loyer annuel., 6 novembre 1707; MC/ET/IV/340
    - COEURET (Pierre) joaillier Ordinaire de la duchesse douairière d'Orléans rue des Prouvaires § Bail par .. et consorts, 16 novembre 1707; MC/ET/IV/340
      bail; Coeuret, Pierre
    - Peintre - éventailliste § François Lesmelin, peintre doreur, demeurant rue des Monceau, met en apprentissage pour quatre ans, en qualité d'allouée, sa fille Marcelle âgée de 13 ans, avec Jean Lavier, moyennant 100 l. & apprentie sera logée nourrie et blanchie, 30 novembre 1707; MC/ET/IV/340
    - LAVIER (Jean) peintre en éventails Pont-aux-Choux § alloué chez .., 30 novembre 1707; MC/ET/IV/340
      Lavier, Jean
    - LESMELIN (François), peintre et doreur, rue du Monceau § Alloué. Voir apprentissages: peintre éventaillistes, 30 novembre 1707; MC/ET/IV/340
      contrat d'apprentissage; Lesmelin, François
    - SOUQUAT (Pierre), peintre, rue Michel le Comte § Contrat de mariage, 8 décembre 1707; MC/ET/IV/340
      contrat de mariage; Souquat, Pierre
    - CHOULIER (Pierre), Peintre et doreur § Signature au contrat de mariage, de Pierre Souquat, peintre, 8 décembre 1707; MC/ET/IV/340
      contrat de mariage; Choulier, Pierre; Souquat, Pierre
    - LAMBIN (Antoine) maître fondeur Rue de la Vannerie, 22 décembre 1707; MC/ET/IV/340
      Lambin, Antoine
  - Minutes. 1708, janvier - 1708, mars, janvier 1708 - mars 1708; MC/ET/IV/341
    - LUCAS (Jean-Baptiste) marchand joaillier § Testament, 21 janvier 1708; MC/ET/IV/341
      testament; Lucas, Jean-Baptiste
    - PATIN (Claude) ébéniste grande rue du faubourg Saint-Antoine § Contrat de mariage, 19 février 1708; MC/ET/IV/341
      contrat de mariage; Patin, Claude
    - LUCAS (Jean Baptiste) marchand joaillier § Notoriété après décès, 23 février 1708; MC/ET/IV/341
      Lucas, Jean Baptiste
    - Boulduc (Pierre), marchand orfèvre, rue des Lombards § Bail à .., 5 mars 1708; MC/ET/IV/341
      bail; Boulduc, Pierre
    - Compte rendu par Antoine MAHIEU, maître à danser des pages du Roi en sa Grande Écurie à Versailles, aux enfants qu'il a eus d'Elisabeth VARIN, sa femme décédée, héritiers de Nicolas VARIN, maître à danser des pages du roi en sa Grande Écurie, leur aïeul maternelle., 6 mars 1708; MC/ET/IV/341
      Musique XVIIIe siècle, danseurs (1.088 actes), par Madeleine Jurgens, Mireille Rambaud, Valérie Brousselle, 1963, 1984-1996. Le fichier a été traité pour la partie 'danseurs'.(fichier papier entièrement dématérialisé; voir contexte dans le Plan d’orientation général - Notaires de Paris, guides thématiques du Minutier).
      Date de création de la notice: 2005
      compte-rendu; Versailles (Yvelines); Mahieu, Antoine; Varin, Elisabeth; Varin, Nicolas; enseignant; danseur; enseignant; danseur
    - Lucas (Jean-Baptiste) marchand joaillier § Rémunération à la succession par sa mère Geneviève Martinot veuve de J. B/te/ Lucas père, marchand joaillier, 10 mars 1708; MC/ET/IV/341
      Lucas, Jean-Baptiste
    - Nardin (Claude), menuisier ordinaire du roi et de la duchesse de Bourgogne, château de Versailles § Procuration, 12 mars 1708; MC/ET/IV/341
      procuration; Nardin, Claude
    - Bail pour neuf ans, par Gilles-Marie Oppenord, à Antoine Frémin, marchand de laine et de coton, d'une maison en deux corps de logis, sise rue du Petit-Lion, moyennant 525 livres de loyer annuel., 17 mars 1708; MC/ET/IV/341
    - DU VIDAL (Raymond) Cons Médecin ordinaire du Roi, docteur en médecine et Marie-Marguerite MARTRE de L'ISLE, sa femme § Inventaire après décès de Marie POIRET, femme de Bertrand MARTRE de l'ISLE, juréporteur de charbon place Dauphine, en présence de Raymond DU VIDAL, 30 mars 1708; MC/ET/IV/341
      Fichier dit 'général' XVIIe-XVIIIe siècles, par le personnel du Minutier, 1954-1999 ( fichier papier entièrement dématérialisé; voir contexte dans le Plan d’orientation général - Notaires de Paris, guides thématiques du Minutier).
      inventaire; Du Vidal, Raymond
    - L'ISLE (Jean MARTRE de) Orfèvre, demeurant place Dauphine § Inventaire après décès de Marie POINTEL, femme de Bertrand MARTRE de l'ISLE, officier juré porteur de charbon susdite place, en présence de .. son fils., 30 mars 1708; MC/ET/IV/341
      Artisans XVIIe, par M. Jurgens, M.A. Fleury, R. Gourmelon et le personnel du Minutier central, 1954-1996 (fichier papier entièrement dématérialisé; voir contexte dans le Plan d’orientation général - Notaires de Paris, guides thématiques du Minutier).
      inventaire; L'Isle, Jean Martre de
    - Vente par Charles-René Faury d'Oigné, écuyer, commissaire provincial de l'artillerie de France, demeurant dans l'enclos du Temple, à Jean Faury du Ponceau, gentilhomme servant ordinaire du roi, son frère, demeurant à Versailles, de la moitié appartenant au vendeur de sept tableaux 'de la main du Poussin' qui représentent les Sept Sacrements et dont l'autre moitié appartient à l'acquéreur. Ces tableaux proviennent de la succession de Roland Fréart, écuyer, sieur de Chantellou, conseiller et maître ordinaire du roi, leur oncle maternel qui, par les dispositions de son testament olographe en date du 25 avril 1707 déposé dans l'étude Boscheron le 20 mai, leur avait recommandé de les offrir au roi et de se partager la récompense; si le roi ne les acceptait pas, ils pourraient les vendre et se partager le produit de la vente. Lesdits sieurs Faury offrirent les tableaux au roi qui n'en voulut point, comme en témoigne le certificat donné à Versailles le 19 juin 1707 par Phelypeaux, comte de Pontchartrain, conseiller du roi en tous ses conseils, secrétaire d'état et de ses commandements, insinué au Châtelet par Villault le 2 juillet., 31 mars 1708 - 9 avril 1708; MC/ET/IV/341
      Le vendeur cède aussi à son frère la moitié qui lui appartient du 'portrait dudit sieur Poussin original par lui', dont ils sont propriétaires en commun; ledit Faury du Ponceau reconnaît que les tableaux vendus sont dans la maison sise dans l'enclos du Temple, où il est présentement logé avec son frère, d'où il pourra les faire enlever quand bon lui semblera. Au moyen de cette vente, ledit Faury d'Oigné s'acquitte envers son frère du remboursement de 875 livres de rente au principal de 17.500 livres qu'il s'était engagé à lui verser en paiement des fiefs de la Grande-Forêt et de La Chaussée et de plusieurs rentes qu'il lui avait cédées par contrat passé devant les mêmes notaires le 30 mars, c'est-à-dire la veille du présent contrat. - Fait en présence de Marie-Catherine Kneffer, épouse du sieur Faury d'Oigné.
      À la suite: 1708, 9 avril. Ratification de la vente ci-dessus par Anne-Julienne Deselle, épouse du sieur Faury du Ponceau.
      Documents du Minutier central concernant l'histoire de l'art (1700-1750), par Mireille Rambaud, tome II [études I à X, soit 2357 actes], Paris, Archives nationales, 1971, p. 797 (instrument de recherche imprimé dématérialisé, certaines notices sont plus détaillées dans la version intégrale accessible en ligne par la rubrique 'Autres instruments de recherche', voir contexte dans le Plan d’orientation général - Notaires de Paris, guides thématiques du Minutier).
    - POUSSIN (tableaux de) § Vente de .. (7 représentants les 7 sacrements, en son portrait par lui-même); (Legs de ces tableaux par testament olographe du 25 avril 1707, de Roland FREART de CHANTELOU, déposé le 20 mai 1707 LXXXVIII, 372)., 31 mars 1708; MC/ET/IV/341
      testament; acte de vente; Poussin, tableaux de
    - FAVRY du PONCEAU (Jean) Ecuyer, gentilhomme servant ordinaire du Roi, demeurant à Versailles, et Anne-Julienne de SELLE, sa femme. § Vente par Charles René FAVRY d'OIGNÉ, écuyer à Jean FAVRY du PONCEAU de 7 tableaux faisant partie de l'héritage de défunt Roland FREART de CHANTELOU, leur oncle, représentant les 7 Sacrements de POUSSIN et (le portrait par lui même) étant en sa maison de l'enclos du Temple. (A la suite: 1708, 9 avril, ratification d'A.J. de SELLE), 31 mars 1708; MC/ET/IV/341
      acte de vente; Favry du Ponceau, Jean
    - FAVRY d'OIGNÉ (Charles-René) écuyer commissaire provincial de l'artillerie de France et Marie-Catherine KNEPPER, son épouse, demeurant dans l'enclos du Temple. § Vente par Charles-René FAVRY d'OIGNÉ à Jean FAVRY du PONCEAU son frère, écuyer, gentilhomme servant ordinaire du Roi demeurant à Verseilles, de 7 tableaux de POUSSIN à lui légués par feu Roland FREARD, écuyer sr de CHANTELOUP leur oncle, qui se trouvent en sa maison de l'enclos du Temple, pour s'acquitter envers son frère., 31 mars 1708; MC/ET/IV/341
      acte de vente; Favry d'Oigné, Charles-René
    - Dépôt par Nicolas Guérin, secrétaire de l'académie royale de peinture et de sculpture, de la procuration à lui donnée par Jean Jolly, sculpteur du roi à Montpellier, à l'effet de toucher ses rentes viagères sur les aides et gabelles (constitutions du 8 avril 1690, Bobusse et Torinon, notaires). - Procuration passée le 24 mai 1708, à Nîmes, en présence de Florent Natoire et de Durand Bizac, sculpteurs, demeurant à Nîmes, devant Montfaucon, notaire., 11 juin 1708; MC/ET/IV/341
      Documents du Minutier central concernant l'histoire de l'art (1700-1750), par Mireille Rambaud, tome II [études I à X, soit 2357 actes], Paris, Archives nationales, 1971, p. 286 (instrument de recherche imprimé dématérialisé, certaines notices sont plus détaillées dans la version intégrale accessible en ligne par la rubrique 'Autres instruments de recherche', voir contexte dans le Plan d’orientation général - Notaires de Paris, guides thématiques du Minutier).
  - Minutes. 1708, avril - 1708, juin, avril 1708 - juin 1708; MC/ET/IV/342
    - Dujardin (Jean), marchand orfèvre, quai des Morfondus à cause de sa femme Françoise Vernier § Assiste à la description des biens de la veuve de Michel Vernier, 3 avril 1708; MC/ET/IV/342
      inventaire après décès; Dujardin, Jean; Vernier, Michel
    - Vernadet (Jean) marchand et maître cartier papetier § mariage de son fils, 14 avril 1708; MC/ET/IV/342
      contrat de mariage; Vernadet, Jean
    - Vernadet (Jean) marchand cartier papetier rue des Foureurs § mariage, 14 avril 1708; MC/ET/IV/342
    - Lemaistre (Charles) maître potier d'étain tanbourg Saint-Antoine § Constitution pour sa veuve Anne Guy, 18 avril 1708; MC/ET/IV/342
      constitution de rente; Lemaistre, Charles
    - Signature de Robert Le Lorrain, en qualité de cousin du futur époux, au contrat de mariage entre Jacques Homet, marchand mercier, demeurant rue Marivaux, fils de défunt François Homet, maître menuisier, et de Marie-Madeleine Soint et Marie Gambart, fille de Charles Gambart, marchand mégissier, demeurant rue Censier., 22 avril 1708; MC/ET/IV/342
      Documents du Minutier central concernant l'histoire de l'art (1700-1750), par Mireille Rambaud, tome II [études I à X, soit 2357 actes], Paris, Archives nationales, 1971, p. 464 (instrument de recherche imprimé dématérialisé, certaines notices sont plus détaillées dans la version intégrale accessible en ligne par la rubrique 'Autres instruments de recherche', voir contexte dans le Plan d’orientation général - Notaires de Paris, guides thématiques du Minutier).
    - Homet (Nicolas) maître menuisier § présent au mariage de son frère, 22 avril 1708; MC/ET/IV/342
      contrat de mariage; Homet, Nicolas
    - Homet (François) feu maître menuisier rue Marivaux § Mariage de son fils, 22 avril 1708; MC/ET/IV/342
      contrat de mariage; Homet, François
    - BALAGNY (Pierre) maître peintre rue Beaurepaire § Consentement PB à Saint-Neuf de Jeanne Gondet (soeur de Jean Gondet peintre ? ), 23 avril 1708; MC/ET/IV/342
      Balagny, Pierre
    - Henry (Jean René) maître potier d'étain feu § avis des parents pour ses enfants mineurs, 29 avril 1708; MC/ET/IV/342
      Henry, Jean René
    - Boutton (Jacques) maître serrurier rue Tisseranderie § certificat pour Claude Nardin, menuisier du Roi, 7 mai 1708; MC/ET/IV/342
      Boutton, Jacques
    - Nardin (Claude), menuisier du roi et de la duchesse de Bourgogne § Certificat pour lui seul héritier de sa fille décédée, 7 mai 1708; MC/ET/IV/342
      certificat; Nardin, Claude
    - Saint Arnaud (Jacques de) ébéniste grande rue du faub. Saint-Antoine § prend un alloué, 5 juin 1708; MC/ET/IV/342
      Saint Arnaud, Jacques de
    - ébéniste (alloué) § Barbe Moineau, femme de Jean Gutin, tonnelier, met son fils Jean Gutin, pour 5 ans, comme alloué, chez Jacques de Saint-Amand, ébéniste, grande rue du fg Saint-Antoine. Nourri, logé, blanchi. Sa mère l'habillera. Moyennant 60 l., 5 juin 1708; MC/ET/IV/342
  - Minutes. 1708, juillet - 1708, août, juillet 1708 - août 1708; MC/ET/IV/343
    - Cahier de quittances des créanciers de la succession du marquis de Tilladet., 4 juillet 1708 - 9 juillet 1709; MC/ET/IV/343
      1709, 9 juillet. Quittance par François Girardon, sculpteur ordinaire du roi, chancelier et recteur de l'académie royale de peinture et de sculpture, demeurant aux galeries du Louvre, à Claude Larzillière, procureur de la marquise de Roquépine, soeur et héritière de Jean-Baptiste de Cassagnet, marquis de Tilladet, maître de la garde-robe du roi et maréchal de camp dans ses armées, de 87 livres 8 sols pour solde de 397 livres, prix d'une figure de bronze fournie audit marquis.
      Documents du Minutier central concernant l'histoire de l'art (1700-1750), par Mireille Rambaud, tome II [études I à X, soit 2357 actes], Paris, Archives nationales, 1971, p. 450 (instrument de recherche imprimé dématérialisé, certaines notices sont plus détaillées dans la version intégrale accessible en ligne par la rubrique 'Autres instruments de recherche', voir contexte dans le Plan d’orientation général - Notaires de Paris, guides thématiques du Minutier).
    - Orfèvrerie (marchandises d') Mémoire de ces marchandises fournies au marquis du Tilladet, par Delaunay, orfèvre ordinaire du Roi § Quittances de paiement, 4 juillet 1708; MC/ET/IV/343
      quittance
    - Delaunay (Nicolas), orfèvre ordinaire du roi, aux galeries du Louvre § Mémoire de ses travaux faits pour le marquis du Tilladet; Quittances de paiement, 4 juillet 1708; MC/ET/IV/343
      quittance; Delaunay, Nicolas
    - Mourier (Pierre), maître menuisier, rue des Moineaux § Quittance pour les travaux exécutés pour le marquis du Tilladet, 4 juillet 1708; MC/ET/IV/343
      quittance; Mourier, Pierre
    - ébéniste (travaux d') Cussy § Memoire des travaux exécutés pour le marquis du Tilladet par Dominique Cussy, ébéniste ordinaire du Roi. ouvrages de cuivre cizele, doré et non doré, 4 juillet 1708; MC/ET/IV/343
    - Cussy (Dominique) ébéniste ordinaire du Roi § Mémoire des travaux de ..; Quittances de payement de la Veuve du marquis du Pilladet, 4 juillet 1708; MC/ET/IV/343
      quittance; Cussy, Dominique
    - Dutrou (sieur) brodeur ordinaire du Roi § Mémoire de ses travaux de broderies fournis de 1686 à 1690, au marquis de Tilladet (Jean Baptiste de Cassagnet, capitaine des 100 Suisses marquis de Tilladet); Reste à payer -1252 livres; Quittances de payement de sa veuve, 4 juillet 1708; MC/ET/IV/343
    - Broderie (travaux de) § Mémoire de ces travaux fournis au marquis du Tilladet par Moignon, brodeur ordinaire du Roi, 4 juillet 1708; MC/ET/IV/343
    - Moignon brodeur, ordinaire du Roi § Quittance à la succession du marquis du Tilladet, 4 juillet 1708; MC/ET/IV/343
    - Cahier de quittances des créanciers de la succession du marquis de Tilladet., 4 juillet 1708 - 17 août 1709; MC/ET/IV/343